vi: Kích thước lưỡi câu cá: #1; #10; #2; #20; #32; #4; #6; 1/0; 10/0; 12/0; 15/0; 2/0; 20/0; 3/0; 4/0; 5/0; 6/0; 7/0; 8/0; 9/0; Khác
sv: Krokstorlek: #1; #10; #2; #20; #32; #4; #6; 1/0; 10/0; 12/0; 15/0; 2/0; 20/0; 3/0; 4/0; 5/0; 6/0; 7/0; 8/0; 9/0; Övrigt
de: Größe des Angelhakens: #1; #10; #2; #20; #32; #4; #6; 1/0; 10/0; 12/0; 15/0; 2/0; 20/0; 3/0; 4/0; 5/0; 6/0; 7/0; 8/0; 9/0; Sonstige
nb: Fiskekrokstørrelse: #1; #10; #2; #20; #32; #4; #6; 1/0; 10/0; 12/0; 15/0; 2/0; 20/0; 3/0; 4/0; 5/0; 6/0; 7/0; 8/0; 9/0; Annet
it: dimensioni dell'amo da pesca: #1; #10; #2; #20; #32; #4; #6; 1/0; 10/0; 12/0; 15/0; 2/0; 20/0; 3/0; 4/0; 5/0; 6/0; 7/0; 8/0; 9/0; Altro
da: Fiskekrogstørrelse: #1; #10; #2; #20; #32; #4; #6; 1/0; 10/0; 12/0; 15/0; 2/0; 20/0; 3/0; 4/0; 5/0; 6/0; 7/0; 8/0; 9/0; Andet
pl: Rozmiar haczyka wędkarskiego: #1; #10; #2; #20; #32; #4; #6; 1/0; 10/0; 12/0; 15/0; 2/0; 20/0; 3/0; 4/0; 5/0; 6/0; 7/0; 8/0; 9/0; Inny
th: ขนาดของตะขอตกปลา: #1; #10; #2; #20; #32; #4; #6; 1/0; 10/0; 12/0; 15/0; 2/0; 20/0; 3/0; 4/0; 5/0; 6/0; 7/0; 8/0; 9/0; อื่นๆ
fr: Taille de l’hameçon: N° 1; N° 10; N° 2; N° 20; N° 32; N° 4; N° 6; 1/0; 10/0; 12/0; 15/0; 2/0; 20/0; 3/0; 4/0; 5/0; 6/0; 7/0; 8/0; 9/0; Autre
pt-PT: tamanho do anzol: #1; #10; #2; #20; #32; #4; #6; 1/0; 10/0; 12/0; 15/0; 2/0; 20/0; 3/0; 4/0; 5/0; 6/0; 7/0; 8/0; 9/0; Outro
cs: Velikost rybářského háčku: #1; #10; #2; #20; #32; #4; #6; 1/0; 10/0; 12/0; 15/0; 2/0; 20/0; 3/0; 4/0; 5/0; 6/0; 7/0; 8/0; 9/0; Jiné
lt-LT: Žvejybos kabliuko dydis: #1; #10; #2; #20; #32; #4; #6; 1/0; 10/0; 12/0; 15/0; 2/0; 20/0; 3/0; 4/0; 5/0; 6/0; 7/0; 8/0; 9/0; Kita
ko: 낚시바늘 크기: #1; #10; #2; #20; #32; #4; #6; 1/0; 10/0; 12/0; 15/0; 2/0; 20/0; 3/0; 4/0; 5/0; 6/0; 7/0; 8/0; 9/0; 기타
hu: Horgászhorog méret: #1; #10; #2; #20; #32; #4; #6; 1/0; 10/0; 12/0; 15/0; 2/0; 20/0; 3/0; 4/0; 5/0; 6/0; 7/0; 8/0; 9/0; Egyéb
es: Ttamaño del anzuelo: #1; #10; #2; #20; #32; #4; #6; 1/0; 10/0; 12/0; 15/0; 2/0; 20/0; 3/0; 4/0; 5/0; 6/0; 7/0; 8/0; 9/0; Otro
tr: Olta iğnesi boyutu: #1; #10; #2; #20; #32; #4; #6; 1/0; 10/0; 12/0; 15/0; 2/0; 20/0; 3/0; 4/0; 5/0; 6/0; 7/0; 8/0; 9/0; Diğer
hr-HR: Veličina udice za ribolov: #1; #10; #2; #20; #32; #4; #6; 1/0; 10/0; 12/0; 15/0; 2/0; 20/0; 3/0; 4/0; 5/0; 6/0; 7/0; 8/0; 9/0; Ostalo
bg-BG: Размер на риболовната кука: #1; #10; #2; #20; #32; #4; #6; 1/0; 10/0; 12/0; 15/0; 2/0; 20/0; 3/0; 4/0; 5/0; 6/0; 7/0; 8/0; 9/0; Друго
ja: 釣り針の号数: #1; #10; #2; #20; #32; #4; #6; 1/0; 10/0; 12/0; 15/0; 2/0; 20/0; 3/0; 4/0; 5/0; 6/0; 7/0; 8/0; 9/0; その他
fi: Koukun koko: #1; #10; #2; #20; #32; #4; #6; 1/0; 10/0; 12/0; 15/0; 2/0; 20/0; 3/0; 4/0; 5/0; 6/0; 7/0; 8/0; 9/0; Muu
sl-SI: Velikost ribiškega trnka: #1; #10; #2; #20; #32; #4; #6; 1/0; 10/0; 12/0; 15/0; 2/0; 20/0; 3/0; 4/0; 5/0; 6/0; 7/0; 8/0; 9/0; Drugo
pt-BR: Tamanho do anzol: #1; #10; #2; #20; #32; #4; #6; 1/0; 10/0; 12/0; 15/0; 2/0; 20/0; 3/0; 4/0; 5/0; 6/0; 7/0; 8/0; 9/0; Outros
sk-SK: Veľkosť rybárskeho háčika: #1; #10; #2; #20; #32; #4; #6; 1/0; 10/0; 12/0; 15/0; 2/0; 20/0; 3/0; 4/0; 5/0; 6/0; 7/0; 8/0; 9/0; Iné
el: Αγκίστρι ψαρέματος: #1; #10; #2; #20; #32; #4; #6; 1/0; 10/0; 12/0; 15/0; 2/0; 20/0; 3/0; 4/0; 5/0; 6/0; 7/0; 8/0; 9/0; Άλλο
ro-RO: Dimensiunea cârligului de pescuit: #1; #10; #2; #20; #32; #4; #6; 1/0; 10/0; 12/0; 15/0; 2/0; 20/0; 3/0; 4/0; 5/0; 6/0; 7/0; 8/0; 9/0; Altele
zh-CN: 鱼钩尺寸: #1; #10; #2; #20; #32; #4; #6; 1/0; 10/0; 12/0; 15/0; 2/0; 20/0; 3/0; 4/0; 5/0; 6/0; 7/0; 8/0; 9/0; 其他
en: Fishing hook size: #1; #10; #2; #20; #32; #4; #6; 1/0; 10/0; 12/0; 15/0; 2/0; 20/0; 3/0; 4/0; 5/0; 6/0; 7/0; 8/0; 9/0; Other
nl: Vishaakmaat: #1; #10; #2; #20; #32; #4; #6; 1/0; 10/0; 12/0; 15/0; 2/0; 20/0; 3/0; 4/0; 5/0; 6/0; 7/0; 8/0; 9/0; Overige
zh-TW: 釣鉤尺寸: #1; #10; #2; #20; #32; #4; #6; 1/0; 10/0; 12/0; 15/0; 2/0; 20/0; 3/0; 4/0; 5/0; 6/0; 7/0; 8/0; 9/0; 其他
ru: Размер рыболовного крючка: #1; #10; #2; #20; #32; #4; #6; 1/0; 10/0; 12/0; 15/0; 2/0; 20/0; 3/0; 4/0; 5/0; 6/0; 7/0; 8/0; 9/0; Другое